臺灣屏東地方法院刑事判決　　　　　　　　　　　　　九十三年度訴字第一二二號
　　公　訴　人　臺灣屏東地方法院檢察署檢察官
　　被　　　告　甲○○
右列被告因公共危險等案件，經檢察官提起公訴（九十三年度偵字第八四號），本院
依簡式審判程序審理，判決如左：
      主  文
甲○○損壞他人之汽車壹部，足以生損害於他人，處有期徒刑伍月，如易科罰金，以
參佰元折算壹日。
扣案之保特瓶貳瓶及火柴盒壹個均沒收之。
      事  實
一、甲○○與乙○○係姊妹關係，因金錢借貸關係而生嫌隙。甲○○於民國九十二年
    十二月十五日十八時三十分許，前往屏東縣東港鎮○○街二十八號乙○○住處欲
    尋乙○○理論未果，二人在電話聯繫後發生爭執，遂心生不滿、氣憤難消，萌生
    報復之意，至某加油站購買二瓶保特瓶裝之汽油，至乙○○上開住處（即東隆世
    紀大樓）地下三樓停車場，基於毀損之故意，將汽油淋灑於乙○○所有，交由丙○○使用車號ＷＭ─一二二九號之自小客車左前輪及右前輪附近之引擎蓋上，點
    火損壞致該汽車左前輪及右前輪之車體金屬表面受損，足生損害於乙○○、丙○○，幸為大樓管理員謝漢洲發覺持滅火器迅速撲滅火勢，嗣經警循線查獲，並扣
    得甲○○所有供放火所用之保特瓶二瓶及火柴盒一個。
二、案經被害人乙○○及丙○○告訴及屏東縣警察局東港分局報請屏東地方法院檢察
    署檢察官偵查起訴。
      理  由
一、右揭犯罪事實，業據被告坦承不諱，核與告訴人乙○○、丙○○於警詢及偵查中
    指述之情節相符（警卷第八至第十二頁、偵查卷第十八至第十九頁），且經證人
    謝漢洲於警詢時證述屬實（警卷第十三、十四頁），並有照片十五張（警卷第十
    八至第二六頁）、汽車修復估價單一紙、工作單三紙（偵查卷第二一至第二四頁
    ），屏東縣消防局火災調查報告書（偵查卷第三一至第四四頁）在卷可稽，足見
    被告自白與事實相符，本件事證已明，被告犯行洵堪認定。
二、核被告所為，係犯刑法第三百五十四條之毀損他人之物罪。而按刑法公共危險罪
    章所稱之「燒燬」，係指標的物已因燃燒結果喪失其效用而言，依此解釋，刑法
    第一百七十五條第一項之「燒燬」前二條以外之他人所有物，必須該物已經燒燬
    而喪失其主要效用方屬之。經查，本件被告所燃燒之前開汽車，所受燃燒毀損之
    部分為左前輪及右前輪之車體金屬表面，嗣後並經修復，有屏東縣消防局火災調
    查報告書、汽車修復估價單一紙、工作單三紙（偵查卷第三一至第四四頁、第二
    一至第二四頁）在卷可資參佐，足見前開車輛並未經燒毀而喪失其主要效用，未
    達「燒毀」之程度，是公訴意旨認被告此部分涉犯刑法第一百七十五條第一項之
    罪，即有未洽，惟起訴之基本社會事實同一，起訴法條應予變更。茲審酌被告僅
    因與告訴人乙○○金錢糾紛即縱火毀損他人之物，稍有差池，易釀成社會上極大
    危險，其所為犯罪手段嚴重危害他人安全，毀壞之物品為汽車，又被告患有焦慮
    症，有診斷證明書一紙在卷可稽（偵查卷第二十頁），事後坦承犯行，態度良好
    ，惟尚未賠償被害人之損失等一切情狀，爰量處如主文所示之刑，並諭知易科罰
    金之折算標準。另扣案之保特瓶二瓶及火柴盒一個，為被告所有供本件犯罪所用
    之物，業經被告供承在卷，依刑法第三十八條第一項第二款併予宣告沒收之。
據上論斷，依刑事訴訟法第二百九十九條第一項前段、第三百條、第二百七十三條之
一第一項，刑法第三百五十四條、第三十八條第一項第二款、第四十一條第一項前段
，罰金罰鍰提高標準條例第一條前段、第二條，判決如主文所示之刑。
本案經檢察官何克昌到庭執行職務。
中      華      民      國      九十三      年    三    月    三十一    日
                                      臺灣屏東地方法院刑事第三庭
                                          法  官   柯雅惠
右正本證明與原本無異。
如不服本判決應於收受本判決送達後十日內向本院提出上訴書狀，其未敘述上訴理由
者，並得於提起上訴後十日內向本院補提理由書狀（均須按他造當事人之人數附繕本
 ）「切勿逕送上級法院」
                                          書記官   葉祝君
中      華      民      國      九十三      年    三    月    三十一    日
附錄刑法第三百五十四條：
毀棄、損壞前二條以外之他人之物，或致令不堪用，足以生損害於公眾或他人者，處
二年以下有期徒刑、拘役或五百元以下罰金。
